臺灣雲林地方法院刑事判決
111年度訴字第166號

公  訴  人  臺灣雲林地方檢察署檢察官
被      告  陳俊升





上列被告因詐欺等案件，經檢察官提起公訴（111年度偵字第387
、第578號、第674號、第918號、第1615號、第1892號、第1896
號）及追加起訴（111年度偵字第3567號），被告於準備程序中
就被訴事實為有罪之陳述，本院合議庭裁定由受命法官獨任進行
簡式審判程序，判決如下：
    主      文
辛○○犯如附表各編號所示之罪，各處如附表各編號所示之刑。
所處有期徒刑得易科罰金部分，應執行有期徒刑壹年伍月，如易
科罰金，以新臺幣壹仟元折算壹日。所處有期徒刑不得易科罰金
部分，應執行有期徒刑壹年陸月。
    事實及理由
壹、犯罪事實
    辛○○因缺錢花用，基於各別犯意，分別為附表所示之行為。
貳、證據名稱
    如附表所示之犯罪事實，業據被告辛○○坦承不諱，並有下列
    證據可以佐證：
一、附表編號１部分：
  ⒈告訴人癸○○於警詢、偵查中之證述（偵387號卷第21頁至第23
    頁、第65頁至第66頁）。
  ⒉告訴人癸○○提出之社群軟體臉書Messenger對話紀錄1份   （
  偵387號卷第31頁至第35頁、第69頁至第101頁）。
  ⒊內政部警政署反詐騙諮詢專線紀錄表、桃園市政府警察局桃
    園分局同安派出所受理詐騙帳戶通報警示簡便格式表、金融
    機構聯防機制通報單、受理各類案件紀錄表各1份（偵387號
    卷第25頁至第29頁）。
二、附表編號２部分：
　⒈被害人子○○於警詢、偵查中之證述（警4577號卷第3頁至第6
    頁，偵1896號卷第37頁至第39頁）。
  ⒉告訴人子○○提出之社群軟體臉書Messenger對話紀錄1份（警4
    577號卷第13頁至第33頁、第37頁至第39頁）。
  ⒊告訴人子○○之電話號碼0000000000號中華電信股份有限公司1
    1009通話明細報表（警4577號卷第35頁）。
  ⒋電話號碼0000000000號通聯調閱查詢單1份（警4577號卷第57
    頁）。
三、附表編號３部分：
　⒈告訴人己○○於警詢、偵查中之證述（警8191號卷第9頁至第12
    頁，偵578號卷第45頁至第49頁）。
  ⒉儲值帳號列表、儲值帳號即遊戲ID為484488及遊戲ID為00000
    00之基本資料、電話號碼0000000000號、0000000000號通聯
    調閱查詢單、社群軟體臉書對話紀錄各1份、卡片序號照片1
    3張（警8191號卷第17頁、第19頁至第25頁、第29頁、第45
    頁至第61頁、第31頁至第43頁）。
四、附表編號４部分：
　⒈告訴人乙○○於警詢之證述（警4577號卷第7頁至第9頁）。
  ⒉告訴人乙○○提出之社群軟體臉書對話紀錄擷圖1份（警4577號
    卷第51頁至第53頁）。
五、附表編號５部分：
　⒈告訴人丙○○於警詢、偵查中之證述（警3027號卷第3頁至第4
    頁，偵578號卷第45頁至第49頁）。
  ⒉通訊軟體臉書ID為000000000000000之IP位置查詢、IP位置39
    .13.100.69及39.9.109.31之通聯調閱查詢單、電話號碼000
    0000000號110年9月電信費繳款通知、社群軟體臉書對話紀
    錄各1份（警3027號卷第7頁至第16頁、第19頁至第21頁、第
    23頁至第37頁）。
  ⒊告訴人丙○○持用電話號碼0000000000號110年9月小額代收服
    務明細1張、新北市政府警察局瑞芳分局瑞芳派出所受（處
    ）理案件證明單、內政部警政署反詐騙諮詢專線紀錄表各1
    份（警3027號卷第17頁、第41頁、第43頁至第44頁）。
　⒋被害人丁○○於偵查中之陳述（本院卷第183頁）。　
六、附表編號６部分：
　⒈被害人甲○○於警詢之證述（警9166號卷第133頁至第137頁）
    。
　⒉簡訊截圖、台灣碩網網路娛樂（股）有限公司電子郵件暨所
    附訂單資訊、IP位置39.8.34.93號通聯調閱查詢單、台灣大
    哥大110年10月小額及其他費用繳款通知各1份（警9166號卷
    第143頁、第147頁至第158頁、第145頁）。
七、附表編號７部分：　　　　　　　
  ⒈被害人陳○仟、庚○○於警詢之陳述（警100號卷第9頁至第11頁
    ，偵1892號卷第47頁至第51頁）。
　⒉三親等資料查詢結果、台灣大哥大110年10月小額及其他費用
    繳款通知、明細、訂單查詢IP位置、向上國際科技股份有限
    公司110年12月7日電子郵件暨所附會員資料影本、網銀國際
    客服中心111年2月12日電子郵件暨所附IP歷程、會員申請資
    料影本、電話號碼0000000000號通聯調閱查詢單各1份（偵1
    892號卷第35頁至第41頁，警100號卷第13頁、第15頁、第17
    頁、第19頁、第21頁至第25頁、第31頁）。
八、附表編號８部分：
　⒈證人吳美英於警詢之證述（警9166號卷第11頁至第13頁）。
　⒉被害人戊○○於警詢、偵查中之證述（警9166號卷第31頁至第3
    3頁，偵918號卷第63頁至第69頁）。
　⒊中華電信股份有限公司花蓮營運處110年7月繳費通知暨通話
    明細表、拍付國際資訊股份有限公司電子郵件暨所附交易明
    細及IP位置、IP位置27.246.98.206號、39.12.71.221號、2
    7.247.98.130號、27.52.195.99號、27.246.37.73號、27.5
    2.64.219號、27.242.10.170號、27.52.6.126號、1.170.16
    3.126號通聯調閱查詢單各1份（警9166號卷第35頁至第40頁
    、第45頁至第49頁、第51頁至第127頁）。
　⒋APPLE訂單查詢IP位址1份（警9166號卷第41頁至第44頁）。
九、附表編號９部分：
　⒈告訴人高○純於警詢之證述（警9362號卷第11頁至第17頁）。
　⒉台灣碩網網路娛樂（股）有限公司電子郵件暨所附訂單資訊
    、玉山銀行信用卡消費明細、遠傳110年9月小額代收服務繳
    款通知、IP位置1.170.144.64號、電話號碼0000000000號通
    聯調閱查詢單、社群軟體臉書、Messenger對話紀錄各1份（
    警9362號卷第39頁至第49頁、第53頁至第57頁、第59頁至第
    62頁、第19頁、第21頁至第22頁、第63頁至第89頁）。
　⒊APPLE訂單查詢IP位址1份（警9362號卷第23頁至第37頁）。
十、附表編號部分：
　⒈告訴人吳偉志110年9月19日警詢（偵3567號卷第23頁至第26
    頁）。
　⒉證人即同案兒童趙○旻於警詢之陳述（偵3567號卷第31頁至第
    35頁）。
　⒊證人趙○喬於警詢之證述（偵3567號卷第15頁至第20頁）。
　⒋內政部警政署反詐騙諮詢專線紀錄表、新北市政府警察局瑞
    芳分局澳底派出所受理詐騙帳戶通報警示簡便格式表、金融
    機構聯防機制通報單、中華郵政股份有限公司110年11月2日
    儲字第1100905649號函暨其所附之000-00000000000000號帳
    戶基本資料、歷史交易清單、臉書用戶「丁○○」相關資料IP
    調閱紀錄、電話號碼0000000000號、0000000000號、IP：27
    .247.4.147號、IP：110.26.104.3號通聯調閱查詢單各1份
    、告訴人吳偉志提供之通訊軟體MESSENGER對話紀錄截圖32
    張、丁○○之國民身分證影像及中華郵政帳戶影像截圖、000-
    00000000000000號中華郵政帳戶戶名趙英喬存摺及內頁影本
    1張（偵3567號卷第61頁、第65頁、第67頁、第69頁至第71
    頁、第73頁、第79頁至第113頁、第129頁至第144頁、第145
    頁、第147頁）。
　⒌被害人丁○○於偵查中之陳述（本院訴166號卷第183頁）。
、附表編號部分：　
　⒈告訴人傅炯睿於警詢之證述（偵3567號卷第27頁至第29頁）
    。
　⒉內政部警政署反詐騙諮詢專線紀錄表、遊戲平臺BEANFUN！客
    服人員回覆之電子郵件及其所提供之BEANFUN！ID：MISS335
    3號帳戶相關資料、電話號碼0000000000號、IP：110.26.10
    4.3號通聯調閱查詢單各1份、告訴人傅炯睿提供之臉書對話
    紀錄截圖2張、通訊軟體LINE對話紀錄截圖13張、遊戲平臺B
    EANFUN！對話紀錄截圖1張（偵3567號卷第235頁至第254頁
    ）。
　⒊被害人丁○○於偵查中之陳述（本院訴166號卷第183頁）。
參、論罪科刑
一、被告各次犯行論罪如下：
　㈠附表編號１部分，核被告所為，係犯刑法第339條之4第1項第3
    款之以網際網路對公眾散布而犯詐欺取財罪。
  ㈡附表編號２部分，核被告所為，係犯刑法第339條第3項、第1
    項之詐欺取財未遂罪。被告雖已著手為本案犯罪之實行，惟
    未生既遂之結果，為未遂犯，爰依刑法第25條第2項之規定
    ，按既遂犯之刑減輕之。
  ㈢附表編號３、４部分，核被告所為，均係犯個人資料保護法第2
    0條第1項規定，而應依同法第41條規定論以非法利用個人資
    料罪、戶籍法第75條第3項後段之冒用身分而使用他人交付
    國民身分證罪、刑法第339條第2項之詐欺得利罪。其非法蒐
    集、處理他人個人資料之階段行為，應為非法利用之高度行
    為所吸收，均不另論罪。被告所犯附表編號３、４之犯行，各
    係以一行為觸犯數罪名，均為想像競合犯，均應依刑法第55
    條前段規定，從一重之非法利用個人資料罪處斷。
  ㈣按錄音、錄影或電磁紀錄，藉機器或電腦之處理所顯示之聲
    音、影像或符號，足以為表示其用意之證明者，以文書論，
    刑法第220條第2項定有明文。而所謂電磁紀錄，係指以電子
    、磁性或其他無法以人之知覺直接認識之方式所製成之紀錄
    ，而供電腦處理之用者而言。又在網際網路上輸入行動電話
    門號資料並回傳驗證碼而製作同意授權小額付款之訂單，且
    顯示於電腦處理影像之螢幕上，用以表示輸入者為有權使用
    該門號之人並同意以該門號支付小額費用，上開經電腦處理
    螢幕上所示之文字，性質上屬電磁紀錄，自屬刑法第220條
    第2項所規定之準文書，應以文書論。是附表編號５部分，核
    被告所為，係犯個人資料保護法第20條第1項規定，而應依
    同法第41條規定論以非法利用個人資料罪、戶籍法第75條第
    3項後段之冒用身分而使用他人遺失國民身分證罪、刑法第3
    39條之4第1項第3款之以網際網路對公眾散布而犯詐欺得利
    罪、刑法第216條、第220條第2項、第210條之行使偽造準私
    文書罪等罪。被告偽造準私文書之低度行為，應為行使偽造
    準私文書之高度行為所吸收，不另論罪。被告多次偽造電磁
    紀錄之準私文書而使用小額代收服務，係於密切接近之時、
    地為之，犯罪手法相同，各行為之獨立性極為薄弱，且係出
    於同一目的，依一般社會健全觀念，在時間差距上難以強行
    分開，應各視為數個舉動之接續施行，合為包括之一行為予
    以評價，較為合理，應屬接續犯。再被告以一行為同時觸犯
    數罪名，為想像競合犯，應依刑法第55條規定，從一重之以
    網際網路對公眾散布而犯詐欺得利罪處斷。檢察官起訴書固
    認被告傳送丁○○國民身分證影像之行為，係犯戶籍法第75條
    第3項後段之冒用身分而使用他人交付國民身分證罪嫌，惟
    查丁○○並未交付國民身分證給任何人，已據丁○○於檢察官訊
    問時供述明確，且公訴檢察官已更正起訴法條為戶籍法第75
    條第3項後段之冒用身分而使用他人遺失之國民身分證罪，
    起訴法條並未變更，核無礙於被告防禦權之行使。
  ㈤附表編號６、７部分，核被告所為，係犯刑法第339條之4第1項
    第3款之以網際網路對公眾散布而犯詐欺得利罪、刑法第216
    條、第220條第2項、第210條之行使偽造準私文書罪等罪。
    被告偽造準私文書之低度行為，應為行使偽造準私文書之高
    度行為所吸收，不另論罪。被告於附表編號６、７分別多次偽
    造電磁紀錄之準私文書而使用小額代收服務，係於密切接近
    之時、地為之，犯罪手法相同，各行為之獨立性極為薄弱，
    且係出於同一目的，依一般社會健全觀念，在時間差距上難
    以強行分開，應各視為數個舉動之接續施行，合為包括之一
    行為予以評價，較為合理，應各屬接續犯。再被告以一行為
    同時觸犯數罪名，為想像競合犯，附表編號６、７所示犯行，
    均應依刑法第55條規定，均從一重之以網際網路對公眾散布
    而犯詐欺得利罪處斷。
  ㈥附表編號８部分，核被告所為，係犯刑法第339條第2項之詐欺
    得利罪、刑法第216條、第220條第2項、第210條之行使偽造
    準私文書罪等罪。被告偽造準私文書之低度行為，應為行使
    偽造準私文書之高度行為所吸收，不另論罪。被告於多次偽
    造電磁紀錄之準私文書而使用代付服務，係於密切接近之時
    、地為之，犯罪手法相同，各行為之獨立性極為薄弱，且係
    出於同一目的，依一般社會健全觀念，在時間差距上難以強
    行分開，應各視為數個舉動之接續施行，合為包括之一行為
    予以評價，較為合理，應屬接續犯。再被告以一行為同時觸
    犯數罪名，為想像競合犯，應依刑法第55條規定，從一重之
    行使偽造準私文書罪處斷。
  ㈦附表編號９部分，核被告所為，係犯刑法第339條第2項之詐欺
    得利罪、刑法第216條、第220條第2項、第210條之行使偽造
    準私文書罪、刑法第358條無故入侵他人電腦罪等罪。被告
    偽造準私文書之低度行為，應為行使偽造準私文書之高度行
    為所吸收，不另論罪。被告於多次偽造電磁紀錄之準私文書
    、詐欺得利，係於密切接近之時、地為之，犯罪手法相同，
    各行為之獨立性極為薄弱，且係出於同一目的，依一般社會
    健全觀念，在時間差距上難以強行分開，應各視為數個舉動
    之接續施行，合為包括之一行為予以評價，較為合理，應屬
    接續犯。再被告以一行為同時觸犯數罪名，為想像競合犯，
    應依刑法第55條規定，從一重之行使偽造準私文書罪處斷。
　㈧附表編號部分，核被告所為，係犯個人資料保護法第20條第
    1項規定，而應依同法第41條規定論以非法利用個人資料罪
    、戶籍法第75條第3項後段之冒用身分而使用他人遺失國民
    身分證罪、刑法第339條第1項之詐欺取財罪、第216條、第2
    20條第2項、第210條之行使變造私文書罪等罪。其非法蒐集
    、處理他人個人資料之階段行為，應為非法利用之高度行為
    所吸收，均不另論罪。被告利用無責任能力之趙○旻犯罪，
    為間接正犯。被告所犯上開犯行，係以一行為觸犯數罪名，
    為想像競合犯，應依刑法第55條前段規定，從一重之非法利
    用個人資料罪處斷。趙○旻於本案發生時，為未滿12歲之兒
    童，被告利用兒童為本案犯行，應依兒童及少年福利與權益
    保障法第112條第1項前段規定加重其刑。被告利用無刑事責
    任能力之兒童趙○旻為本案犯行，為間接正犯，已如前述，
    起訴意旨認被告與兒童趙○旻應論以共同正犯，容有誤會；
    又起訴意旨另認為被告以小畫家軟體將存摺影像中姓名更改
    之行為涉犯刑法第220條第2項、第210條之偽造準私文書罪
    ，容有未洽，惟所適用之法條同一，自毋庸變更起訴法條。
　㈨刑法第339條第1項、第2項分別規定詐欺取財及詐欺得利罪，
    前者之行為客體係指財物，後者則指取得債權、免除債務、
    延期履行債務或提供勞務等財物以外之財產上不法利益。而
    網路商店內之各項商品及消費，若非現實可見之有形體財物
    ，而係供人透過網路以電腦或行動電話等設備讀取使用，並
    以電磁紀錄之方式儲存於伺服器，因仍有一定之財產價值，
    自屬刑法詐欺罪保護之法益。本案遊戲點數，係供人憑以於
    網際網路遊玩遊戲時使用，並非現實可見之有形體財物，而
    屬具有財產上價值之利益。被告以詐術手段取得遊戲點數，
    應認係取得財產上不法利益。故附表編號11部分，核被告所
    為，係犯個人資料保護法第20條第1項規定，而應依同法第4
    1條規定論以非法利用個人資料罪、戶籍法第75條第3項後段
    之冒用身分而使用他人遺失國民身分證罪、刑法第339條第2
    項之詐欺得利罪。其非法蒐集、處理他人個人資料之階段行
    為，應為非法利用之高度行為所吸收，均不另論罪。公訴意
    旨認被告係犯刑法第339條第1項之詐欺取財罪，容有誤會，
    惟與本院所認定之基本社會事實同一，罪質及刑度亦無差異
    ，無礙被告之防禦權，爰依刑事訴訟法第300條之規定變更
    起訴法條。被告所犯上開犯行，係以一行為觸犯數罪名，為
    想像競合犯，應依刑法第55條前段規定，從一重之非法利用
    個人資料罪處斷。
二、被告所犯上開各罪間，犯意各別，行為不同，應分論併罰。
三、檢察官起訴書固以被告前因偽造文書等案件，經本院以108
    年度訴字第939號判決判處有期徒刑3月確定，於109年5月5
    日易科罰金執行完畢等情，主張被告構成累犯，並請求參照
    司法院大法官釋字第775號解釋意旨，審酌依刑法第47條第1
    項規定加重其刑等語。惟檢察官未就被告構成累犯之前階段
    事實及應加重其刑之後階段事項，主張並具體指出證明方法
    ，容屬未盡實質舉證責任，本院自無從為補充性調查，即不
    能遽行論以累犯及加重其刑，但本院仍得就被告之前科素行
    ，依刑法第57條第5款所定「犯罪行為人之品行」之量刑審
    酌事項而為上揭評價，併予敘明。　　　
四、爰審酌被告為獲取不法利得，以附表所示之方式，對附表所
    示之告訴人施以詐欺等犯行，而獲取不法利益及詐得免於支
    付價款之利益，致生損害於附表所示之告訴人、電信公司、
    玉山銀行，嚴重欠缺尊重他人財產權之觀念，對民眾及社會
    交易產生危害，另參酌被告於110年間有數次因詐欺案件經
    法院判處罪刑，且被告前因犯行使變造準私文書罪、詐欺取
    財、詐欺得利罪，經本院以108年度訴字第939號判決判處應
    執行有期徒刑3月確定，於109年5月5日易科罰金執行完畢，
    卻又再犯本案，顯見其素行不佳，惟念及被告犯後坦承犯行
    ，與附表編號１、２、３、４、７、９、、所示之告訴人、被害
    人達成和解，有本院和解筆錄在卷可參，尚有彌補犯罪損害
    之意，暨入監前幫媽媽種菜、與父母同住、自陳高中肄業之
    學歷等一切情狀，分別量處如附表「宣告刑」欄所示之刑，
    得易科罰金部分，並均諭知易科罰金之折算標準。再審酌被
    告本案犯罪類型、手法，時間分布等因素，依各該罪合併後
    之不法內涵、罪責原則及合併刑罰所生效果等，定應執行之
    刑如主文所示，並就得易科罰金部分，諭知易科罰金之折算
    標準。
五、沒收部分：
　㈠附表編號５、６、８所示被告免於支付之利益，為其犯罪所得，
    既未扣案，亦未實際發還與告訴人，均應依刑法第38條之1
    第1項前段、第3項規定，均宣告沒收，並於全部或一部不能
    沒收或不宜執行沒收時，追徵其價額。
　㈡被告與附表編號１、３、４、７、９、、所示之告訴人達成和解
    ，並賠償損害，如再宣告沒收及追徵，容有過苛之虞，故依
    刑法第38條之2第2項之規定，不予宣告沒收及追徵。　
　㈢附表編號所示變造之存摺影像檢察官認係偽造丁○○署押，聲
    請沒收，似有誤會，應予駁回。
據上論斷，應依刑事訴訟法第273條之1第1項、第299條第1項前
段、第310條之2、第454條，判決如主文。
本案經檢察官葉喬鈞提起公訴，檢察官林柏宇追加起訴，檢察官
蕭仕庸到庭執行職務。
中　　華　　民　　國　　111 　年　　6 　　月　　22　　日
                  刑事第一庭  法  官  楊陵萍
以上正本證明與原本無異。　　　　　　　　　　　
如不服本判決應於收受判決後20日內向本院提出上訴書狀，並應
敘述具體理由；其未敘述上訴理由者，應於上訴期間屆滿後20日
內向本院補提理由書（均須按他造當事人之人數附繕本）。「切
勿逕送上級法院」。
                              書記官  李達成
中　　華　　民　　國　　111 　年　　6 　　月　　22　　日
附錄本案論罪科刑法條全文：
個人資料保護法第20條
非公務機關對個人資料之利用，除第6條第1項所規定資料外，應
於蒐集之特定目的必要範圍內為之。但有下列情形之一者，得為
特定目的外之利用：
一、法律明文規定。
二、為增進公共利益所必要。
三、為免除當事人之生命、身體、自由或財產上之危險。
四、為防止他人權益之重大危害。
五、公務機關或學術研究機構基於公共利益為統計或學術研究而
    有必要，且資料經過提供者處理後或經蒐集者依其揭露方式
    無從識別特定之當事人。
六、經當事人同意。
七、有利於當事人權益。
非公務機關依前項規定利用個人資料行銷者，當事人表示拒絕接
受行銷時，應即停止利用其個人資料行銷。
非公務機關於首次行銷時，應提供當事人表示拒絕接受行銷之方
式，並支付所需費用。
個人資料保護法第41條
意圖為自己或第三人不法之利益或損害他人之利益，而違反第6
條第1項、第15條、第16條、第19條、第20條第1項規定，或中央
目的事業主管機關依第21條限制國際傳輸之命令或處分，足生損
害於他人者，處5年以下有期徒刑，得併科新臺幣1百萬元以下罰
金。
戶籍法第75條
意圖供冒用身分使用，而偽造、變造國民身分證，足以生損害於
公眾或他人者，處5年以下有期徒刑、拘役或科或併科新臺幣50
萬元以下罰金。
行使前項偽造、變造之國民身分證者，亦同。
將國民身分證交付他人，以供冒名使用，或冒用身分而使用他人
交付或遺失之國民身分證，足以生損害於公眾或他人者，處3年
以下有期徒刑、拘役或科或併科新臺幣30萬元以下罰金。
中華民國刑法第339條
（普通詐欺罪）
意圖為自己或第三人不法之所有，以詐術使人將本人或第三人之
物交付者，處5年以下有期徒刑、拘役或科或併科50萬元以下罰
金。
以前項方法得財產上不法之利益或使第三人得之者，亦同。
前二項之未遂犯罰之。
中華民國刑法第339條之4
犯第339條詐欺罪而有下列情形之一者，處1年以上7年以下有期
徒刑，得併科1百萬元以下罰金：
一、冒用政府機關或公務員名義犯之。
二、三人以上共同犯之。
三、以廣播電視、電子通訊、網際網路或其他媒體等傳播工具，
    對公眾散布而犯之。
前項之未遂犯罰之。
中華民國刑法第216條
（行使偽造變造或登載不實之文書罪）
行使第210條至第215條之文書者，依偽造、變造文書或登載不實
事項或使登載不實事項之規定處斷。
中華民國刑法第210條
（偽造變造私文書罪）
偽造、變造私文書，足以生損害於公眾或他人者，處5年以下有
期徒刑。
中華民國刑法第220條
（準文書）
在紙上或物品上之文字、符號、圖畫、照像，依習慣或特約，足
以為表示其用意之證明者，關於本章及本章以外各罪，以文書論
。
錄音、錄影或電磁紀錄，藉機器或電腦之處理所顯示之聲音、影
像或符號，足以為表示其用意之證明者，亦同。
中華民國刑法第358條
無故輸入他人帳號密碼、破解使用電腦之保護措施或利用電腦系
統之漏洞，而入侵他人之電腦或其相關設備者，處3年以下有期
徒刑、拘役或科或併科30萬元以下罰金。



附表
編號 犯罪事實 宣告刑 １ ︵ 即 訴 字 第 166 號 案 起 訴 書 犯 罪 事 實 ㈠ 附 表 一 ︶ 辛○○意圖為自己不法之所有，基於利用網際網路犯詐欺取財之犯意，於110年7月16日21時30分許，在雲林縣○○鄉○○路00巷00號之18居處，連結網際網路，以臉書暱稱「王巴丹」於公開社團PO文出售虛擬寶物輪迴石碑，待癸○○私訊後，向癸○○訛稱出售楓之谷虛擬寶物輪迴石碑，使癸○○陷於錯誤，而於110年7月17日12時以網路銀行匯款新臺幣（下同）2萬元至辛○○指定之虛擬帳戶。 辛○○犯以網際網路對公眾散布詐欺取財罪，處有期徒刑壹年壹月。  ２ ︵ 即 訴 字 第 166 號 案 起 訴 書 犯 罪 事 實 ㈡ 附 表 二 ︶ 辛○○意圖為自己不法之所有，基於詐欺取財之犯意，於110年8月14日21時9分許，在不詳地點，以臉書暱稱「巴丹王」，向子○○訛稱出售點數1萬元，約定互傳證件影像以便取信，使子○○陷於錯誤，先傳送身分證、健保卡影像後，因子○○發覺有異而不遂。 辛○○犯詐欺取財未遂罪，處有期徒刑貳月，如易科罰金，以新臺幣壹仟元折算壹日。 ３ ︵ 即 訴 字 第 166號 案 起 訴 書 犯 罪 事 實 ㈢ 附 表 三 編 號 1 ︶ 辛○○意圖為自己不法之所有，基於詐欺得利、違反個人資料保護法、冒用身分而使用他人交付之國民身分證等犯意，於110年10月22日14時38分許，在雲林縣○○鄉○○路00巷00號之18居處，以通訊軟體line帳號暱稱遊戲點數版主、臉書暱稱子○○，向己○○訛稱購買MyCard點數，並傳送先前非法蒐集、處理之子○○國民身分證影像，冒用他人身分而使用子○○之國民身分證影像，使己○○陷於錯誤，而依指示提供價值1萬3000元之MyCard序號、密碼，辛○○隨即避不聯絡，己○○始知受騙。 辛○○犯個人資料保護法第四十一條之非法利用個人資料罪，處有期徒刑肆月，如易科罰金，以新臺幣壹仟元折算壹日。   ４ ︵ 即 訴 字 第 166 號 案 起 訴 書 犯 罪 事 實 ㈢ 附 表 三 編 號 2 ︶ 辛○○意圖為自己不法之所有，基於詐欺得利、違反個人資料保護法、冒用身分而使用他人交付之國民身分證等犯意，於110年11月14日18時35分許，在不詳地點，以臉書暱稱子○○，向乙○○訛稱以等值6000元Apple禮品卡換現金，並傳送先前非法蒐集、處理之子○○國民身分證影像，冒用他人身分而使用子○○之國民身分證影像，使乙○○陷於錯誤，交付禮品卡序號，辛○○隨即將乙○○封鎖，乙○○始知受騙，辛○○因而獲取不法利益。 辛○○犯個人資料保護法第四十一條之非法利用個人資料罪，處有期徒刑肆月，如易科罰金，以新臺幣壹仟元折算壹日。   ５ ︵ 即 訴 字 第 166 號 案 起 訴 書 犯 罪 事 實 ㈣ 附 表 四 ︶ 辛○○意圖為自己不法之所有，基於利用網際網路犯詐欺得利、違反個人資料保護法、冒用身分而使用他人遺失之國民身分證、行使偽造準私文書等犯意，於110年9月10日11時許，在雲林縣○○鄉○○路00巷00號之18居處，連結網際網路，以臉書帳號暱稱丁○○，在公開群組貼文贈送傳說對決帳號，待丙○○私訊後，訛稱贈送傳說對決帳號，傳送先前非法蒐集、處理而非出於丁○○本人意思而離開其持有之丁○○國民身分證影像，冒用他人身分而使用丁○○遺失之國民身分證影像，使丙○○陷於錯誤，而依指示交付其使用之電話號碼0000000000號申登人身分證號碼，並回傳上開門號收到之驗證碼，辛○○得以接續於同日16時至17時許，於遠傳電信小額付款服務系統中，輸入上開電話號碼、驗證碼，經由遠傳電信小額付款方式消費SO-net、購買MyCard會員點數，進而免予支付共5594元價金之利益，足生損害於門號0000000000號申登人、丙○○、丁○○及電信公司消費管理之正確性。 辛○○犯以網際網路對公眾散布詐欺得利罪，處有期徒刑壹年壹月。 未扣案犯罪所得新臺幣伍仟伍佰玖拾肆元沒收之，於全部或一部不能沒收或不宜執行沒收時，追徵其價額。 ６ ︵ 即 訴 字 第 166 號 案 起 訴 書 犯 罪 事 實 ㈤ 附 表 五 編 號 1 ︶ 辛○○意圖為自己不法之所有，基於利用網際網路犯詐欺得利之犯意、行使偽造準私文書犯意，於110年10月12日下午某時，在雲林縣○○鄉○○路00巷00號之18居處，連接網際網路，以臉書某帳號公開PO文贈送咖啡卷，待甲○○私訊後，訛稱贈送咖啡卷，使其陷於錯誤，而依指示交付其使用電話號碼0000000000號申登人身分資料、並回傳上開門號收到之驗證碼，辛○○得以接續於同日16時許，於遠傳電信小額付款服務系統中，輸入上開電話號碼、驗證碼，經由遠傳電信小額付款方式購買遊戲點數，進而免予支付共984元價金之利益，足生損害於門號0000000000號申登人、甲○○及電信公司消費管理之正確性。 辛○○犯以網際網路對公眾散布詐欺得利罪，處有期徒刑壹 年壹月。 未扣案犯罪所得新臺幣玖佰捌拾肆元沒收之，於全部或一部不能沒收或不宜執行沒收時，追徵其價額。 ７ ︵ 即 訴 字 第 166 號 案 起 訴 書 犯 罪 事 實 ㈤ 附 表 五 編 號 2 ︶ 辛○○意圖為自己不法之所有，基於利用網際網路犯詐欺得利之犯意、行使偽造準私文書犯意，於110年9月18日19時許，在不詳地點，連接網際網路，以臉書帳號某帳號公開PO文贈送貝殼幣，待庚○○私訊後，訛稱贈送貝殼幣，庚○○陷於錯誤，而依指示交付祖父陳○阡使用之電話號碼0000000000號、申登人身分資料，並回傳上開門號收到之驗證碼，辛○○得以接續於同日19時許，於台灣大哥大小額付費服務系統中，輸入上開電話號碼、身分證號碼、驗證碼，經由台灣大哥大小額付費方式購買So-net、智冠科技小額商品，進而免予支付共3797價金之利益，足生損害於門號0000000000號申登人陳○阡、庚○○及電信公司消費管理之正確性。  辛○○犯以網際網路對公眾散布詐欺得利罪，處有期徒刑壹年壹月。  ８ ︵ 即 訴 字 第 166 號 案 起 訴 書 犯 罪 事 實 ㈥ 附 表 六 ︶ 辛○○意圖為自己不法之所有，基於詐欺得利、行使偽造準私文書犯意，於110年6月21日14時34分前某時，在雲林縣○○鄉○○路00巷00號之18居處，以不明方法取得電話號碼0000000000號使用人戊○○身分資料、簡訊認證碼，辛○○得以接續於同日14時許，在Apple軟體商店，輸入上開電話號碼、驗證碼，設定行動電話代付500元，接續於拍錢包網頁，輸入上開電話號碼、驗證碼，以綁定電信帳單付款，在全家便利商店崙豐店支付消費共2000元，進而免予支付共2500價金之利益，足生損害於戊○○及電信公司之管理正確性。 辛○○犯行使偽造準私文書罪，處有期徒刑肆月，如易科罰金，以新臺幣壹仟元折算壹日。 未扣案犯罪所得新臺幣貳仟伍佰元沒收之，於全部或一部不能沒收或不宜執行時，追徵其價額。 ９ ︵ 即 訴 字 第 166 號 案 起 訴 書 犯 罪 事 實 ㈦ 附 表 七 ︶ 辛○○意圖為自己不法之所有，基於詐欺得利、行使偽造準私文書、妨害電腦使用之犯意，於110年8月25日某時許，在雲林縣○○鄉○○路00巷00號之18居處，以臉書帳號陳陳向壬○○訛稱贈送傳說對決帳號，使其陷於錯誤，而依指示交付電話號碼0000000000號申登人高○純身分證資料、玉山銀行信用卡正反面、檢核碼、蘋果帳號，並回傳驗證碼，辛○○進而使用不知情之陳瑞蘭之手機門號0000000000號行動網路，輸入高○純之蘋果帳號、密碼，未經高○純之授權，以蘋果帳號所綁定之信用卡於同年8月28日、8月30日、9月2日，接續向「錢街Online」、「星城娛樂城」之APP內消費，獲取價值1萬7180元「錢街Online」、「星城娛樂城」點數，於同年8月27日、8月28日經由遠傳電信小額付費方式輸入上開高○純電話號碼、驗證碼，購買So-net小額商品、及在Apple軟體商店消費，輸入上開電話號碼、驗證碼，設定行動電話代付消費，而免予支付共1萬7147元價金之利益，足生損害於高○純、壬○○、電信公司之管理正確性。 辛○○犯行使偽造準私文書罪，處有期徒刑伍月，如易科罰金，以新臺幣壹仟元折算壹日。   ︵ 即 訴 字 第 300 號 案 起 訴 書 犯 罪 事 實 一 ㈠ ︶ 辛○○意圖損害他人之利益、為自己不法之所有，基於違反個人資料保護法、詐欺取財、行使變造準私文書及冒用身分而使用他人遺失之國民身分證等犯意，先利用無責任能力、未滿12歲之趙○旻（98年11月生）於110年9月19日前某不詳時許，取得其臉書「Zhao Yanmin」帳號，及其父親開立之中華郵政000-00000000000000號帳戶戶名「趙○喬」之存摺封面照片影像，嗣於110年9月19日13時許，再利用趙○旻透過臉書協助尋得欲購買傳說對決遊戲帳號之買家吳偉志，共同組建通訊軟體MESSENGER群組討論帳號買賣事宜，辛○○於110年9月19日13時許，在雲林縣○○鄉○○路00巷00○00號居處，將趙○旻所提供之上開中華郵政帳戶影像使用小畫家軟體，將戶名「趙○喬」修改為「丁○○」，又旋透過網際網路連結臉書，同時登入帳號名稱為「Zhao Yanmin」及「丁○○」之帳號分飾兩角，明知其並未擁有任何足資販售之傳說對決遊戲帳號，仍在上開共同組建之通訊軟體MESSENGER群組內，向吳偉志佯稱：欲出售傳說對決遊戲帳號換取3,000元等語，並將先前非法蒐集、處理之丁○○國民身分證影像、上開變造後之中華郵政帳戶影像傳送給吳偉志，冒用他人身分而使用丁○○遺失之國民身分證影像，使吳偉志陷於錯誤，於同日13時29分許，將3,000元匯入上開中華郵政帳戶。嗣辛○○及趙○旻得手後各自朋分1,500元，且封鎖吳偉志不予理會，足生損害於丁○○、趙○喬及吳偉志。 辛○○成年人利用兒童犯個人資料保護法第四十一條之非法利用個人資料罪，處有期徒刑伍月，如易科罰金，以新臺幣壹仟元折算壹日。   ︵ 即 訴 字 第 300 號 案 起 訴 書 犯 罪 事 實 一 ㈡ ︶ 辛○○另意圖損害他人之利益、為自己不法之所有，基於違反個人資料保護法、詐欺取財及冒用身分而使用他人遺失之國民身分證等犯意，先於110年10月4日18時4分許，在雲林縣○○鄉○○路00巷00○00號居處，透過網際網路連結臉書，登入帳號名稱「丁○○」，偽以「丁○○」之名義向傅炯睿接洽，又於接洽後之同日23時7分許，在雲林縣○○鄉○○路00巷00○00號居處，透過網際網路連結通訊軟體LINE，改使用LINE ID：MISS3353、暱稱為「遊戲點數版主」之帳號與傅炯睿接洽，向傅炯睿佯稱：欲買受遊戲平臺BEANFUN!之GASH遊戲點數5,600點（價值5,600元），將支付88折即4,928元等語，並傳送先前非法蒐集、處理之丁○○國民身分證影像，冒用他人身分而使用丁○○遺失之國民身分證影像，使傅炯睿陷於錯誤，於同日23時34分許，將遊戲平臺BEANFUN!之GASH遊戲點數5,600點匯入辛○○所使用之遊戲平臺BEANFUN! ID：MISS3353號帳戶內。嗣辛○○得手後避不理會，足生損害於丁○○、傅炯睿。 辛○○犯個人資料保護法第四十一條之非法利用個人資料罪，處有期徒刑肆月，如易科罰金，以新臺幣壹仟元折算壹日。